【裁判字號】    96,易,3944
【裁判日期】    970124
【裁判案由】    偽造文書
【裁判全文】
臺灣高雄地方法院刑事判決              96年度易字第3944號
公  訴  人  臺灣高雄地方法院檢察署檢察官
被      告  乙○○
上列被告因偽造文書案件，經檢察官提起公訴（96年度偵字第30
317 號），被告就被訴事實為有罪之陳述，經本院裁定進行簡式
審判程序，本院判決如下：
    主  文
乙○○共同犯行使偽造特種文書罪，累犯，處有期徒刑月，如
易科罰金，以新臺幣壹仟元折算壹日。扣案偽造之車牌號碼E3-6
599 號壓克力車牌貳面沒收。
    事實及理由
一、犯罪事實：乙○○前因違反毒品危害防制條例案件，經本院
    以90年度易字第400 號判處有期徒刑10月確定，另因偽造文
    書案件，經本院以90年度易字第1213號判處有期徒刑3 月確
    定，上開徒刑經裁定應執行有期徒刑1 年，並於民國93年1
    月1 日縮刑期滿執行完畢。詎其仍不知悔改，於95年9 月間
    向魏國雄所經營之勝輝貿易有限公司購入車牌號碼E3-6599
    號自用小客車（顏色：銀色、廠牌：大慶、車身號碼：CGC0
    -000000 號、登記名義人仍為勝輝貿易有限公司）；另於96
    年5 月間，在網路上向東亞車庫購入車牌號碼TL-8678 號自
    用小客車（顏色：綠色、廠牌：豐田、引擎號碼：4T1BG12K
    XTU667501 號、登記名義人係原農產物開發有限公司），並
    將車交與友人蘇炳彰（96年7 月30日死亡，另經檢察官為不
    起訴處分）使用，嗣因車牌號碼TL-8678 號自用小客車所懸
    掛合法牌照業經註銷，乙○○竟與蘇炳彰共同基於行使偽造
    車牌即特種文書之犯意聯絡，於96年6 月間某日，在高雄縣
    鳳山市某處，由蘇炳彰以不明方式偽造壓克力材質之車牌號
    碼E3-6599 號牌照2 面，並將上開2 面偽造車牌分別懸掛於
    前揭2 輛自用小客車前端以行使之（前揭2 輛自用小客車後
    面則均懸掛E3-6599 號真正車牌），足生損害於監理機關對
    車輛牌照管理之正確性。嗣於96年6 月10日下午5 時許，在
    高雄縣大寮鄉○○村○○○路70巷46號乙○○住處前，為警
    查獲上揭2 輛自用小客車前後均懸掛車牌號碼E3-6599 號車
    牌，並扣得前揭偽造之壓克力車牌2 面。案經高雄縣政府警
    察局林園分局報請臺灣高雄地方法院檢察署檢察官偵查起訴
    。
二、認定事實所憑之證據：
  (一)被告乙○○於本院審理時之自白（見本院卷第34、39頁）。
  (二)證人孫建中、曾國紘、魏國雄於警詢、96年11月12日偵查中
    之證述（見警卷第3至10頁、偵卷第7至10頁）。
  (三)車號E3-6599 號自用小客車之車籍查詢基本資料、車號TL-8
    678 號自用小客車行車執照影本、嘉義市當舖商業同業公會
    證明書影本各1 紙（見警卷第18至20頁）、營利事業登記證
    2 張（見警卷第21、22頁）。
  (四)車牌號碼E3-6599 號壓克力車牌2 面扣案及扣押筆錄、扣押
    物品目錄表各1 份、認領保管單2 紙及查獲照片3 張（見警
    卷第11至13頁、第23至26頁）。
  (五)蘇炳彰之個人基本資料查詢結果1 紙（見警卷第15頁）。
三、按汽車牌照為公路監理機關所發給，固具有公文書性質，惟
    依道路交通安全規則規定，汽車牌照僅為行車之許可憑證，
    自屬於刑法第212 條所列特許證之一種（最高法院63年度台
    上字第1550號判例意旨參照）。是核被告所為，係犯刑法第
    216 條、第212 條之行使偽造特種文書罪。被告與蘇炳彰（
    已於96年7 月30日死亡）就上揭犯行，有犯意之聯絡及行為
    之分擔，皆為共同正犯。被告偽造特種文書之低度行為，應
    為行使偽造特種文書之高度行為所吸收，不另論罪。查被告
    前因違反毒品危害防制條例案件，經本院以90年度易字第40
    0 號判處有期徒刑10月確定，另因偽造文書案件，經本院以
    90年度易字第1213號判處有期徒刑3 月確定，上開徒刑經裁
    定應執行有期徒刑1 年，並於93年1 月1 日縮刑期滿執行完
    畢，有臺灣高等法院被告前案紀錄表1 份在卷可按，其受徒
    刑之執行完畢，5 年以內故意再犯有期徒刑以上之罪，為累
    犯，依法加重其刑。爰審酌被告前有賭博、違反麻醉藥品管
    理條例、違反毒品危害防制條例、偽造文書、詐欺等前科，
    有臺灣高等法院被告前案紀錄表1 份在卷可按，素行非佳，
    其與蘇炳彰共同擅自偽造性質屬特許證之車牌，並進而行使
    ，所為足生損害於監理機關對於車牌管理之正確性。惟念其
    偽造車牌之目的意在行駛公路，並未以之犯罪，且行使上開
    偽造牌照之時間尚短，被告犯罪後於本院坦承犯行及其犯罪
    之手段、智識程度國中畢業、生活狀況等一切情狀，量處如
    主文所示之刑，並諭知如主文所示之易科罰金折算標準，以
    資懲戒。扣案偽造之車牌號碼E3-6599 號壓克力車牌2 面，
    為被告及本案共犯蘇炳彰所有，且係因犯本案所生之物，爰
    依刑法第38條第1 項第3 款規定予以宣告沒收。
據上論斷，應依刑事訴訟法第273 條之1 第1 項、第284 條之1
、第299 條第1 項前段，刑法第28條、第216 條、第212 條、第
47條第1 項、第41條第1 項前段、第38條第1 項第3 款，刑法施
行法第1 條之1 ，判決如主文。
本案經檢察官甲○○到庭執行職務。
中    華    民    國    97    年    1     月    24   日
                  鳳山刑事第一庭  法  官  林永村
以上正本證明與原本無異。
如不服本判決，應於判決送達後10日內，向本院提出上訴狀。
中    華    民    國    97    年    1     月    24   日
                                  書記官  李祥銘
附錄本判決論罪科刑法條：
中華民國刑法第216條
(行使偽造變造或登載不實之文書罪)
行使第210 條至第215 條之文書者，依偽造、變造文書或登載不
實事項或使登載不實事項之規定處斷。
中華民國刑法第212條
（偽造變造特種文書罪）
偽造、變造護照、旅券、免許證、特許證及關於品行、能力服務
或其他相類之證書、介紹書，足以生損害於公眾或他人者，處1
年以下有期徒刑、拘役或3 百元以下罰金。


司法院資訊處製作；財團法人民間司法改革基金會備份。
